臺灣宜蘭地方法院刑事裁定　　　　　　　 99年度矚訴字第1號
公　訴　人　台灣宜蘭地方法院檢察署檢察官
被　　　告　藍慶和
選任辯護人　包漢銘律師
被　　　告　曾清焰
公設辯護人　本院公設辯護人黃之中
被　　　告　陳振溪
選任辯護人　林志嵩律師
被　　　告　陳坤榮
選任辯護人　羅明宏律師
被　　　告　莊文和
指定辯護人　吳文升律師
上列被告因違反毒品危害防制條例案件，經檢察官提起公訴（99
年度偵字第3117號、第3118號、第3140號），本院裁定如下：
    主  文
藍慶和、曾清焰、陳振溪、陳坤榮、莊文和均自民國壹佰年壹月
貳拾日起延長羈押貳月。
    理  由
一、被告藍慶和、曾清焰、陳振溪、陳坤榮、莊文和因涉犯毒品
    危害防制條例案件，經法官訊問後，認被告藍慶和、曾清焰
    、陳坤榮、莊文和否認檢察官起訴運輸第三級毒品之犯罪事
    實；被告陳振溪則坦承檢察官起訴運輸第三級毒品之犯罪事
    實，惟本院綜觀證人即同案被告曾清焰、陳振溪、陳坤榮、
    莊文和、藍慶和於警詢、偵查；證人陳宏進、魏凌於警詢之
    證詞，及內政部警政署刑事警察局99年7月21日刑鑑字第099
    0098106號鑑定書、門號0000000000號行動電話雙向通聯紀
    錄、漁船進出港紀錄明細、機漁船（含船員）進出港檢查表
    、本國漁船基本資料明細、查獲時現場照片、漁船買賣契約
    書影本、陳宏進所開立之華南商業銀行西台南分行帳號0000
    00000000號帳戶存摺影本、本院搜索票、行政院海岸巡防署
    海洋巡防總局第16海巡隊搜索扣押筆錄及扣押物品目錄表，
    與扣案之第三級毒品愷他命、「盛豐號」漁船、「進春財號
    」漁船、行動電話、衛星電話等卷證，認被告涉犯毒品危害
    防制條例第4條第3項之運輸第三級毒品愷他命罪嫌，均嫌疑
    重大，所犯為最輕本刑5年以上有期徒刑之罪，且本案查獲
    之第三級毒品愷他命數量眾多，嚴重危害社會治安及戕害國
    人健康，被告素行均屬不佳，復無固定之工作，倘罪名成立
    ，將須面對長期之徒刑，有事實足認被告有逃亡之虞，又本
    案尚有同案被告莊進益經檢察官傳喚、拘提未到，而其餘相
    關證人亦未經本院進行交互詰問，在上開證人詰問之前，有
    事實足認被告恐有與證人聯繫進而勾串證詞之虞，非予羈押
    ，顯難確保審判、執行程序之進行，有羈押之必要，依刑事
    訴訟法第101條第1項第1款、第2款、第3款之規定，於民國
    99年8月20日裁定羈押；另因被告犯罪嫌疑重大，所犯毒品
    危害防制條例第4條第3項之運輸第三級毒品罪嫌，為最輕本
    刑5年以上有期徒刑之重罪，且被告素行均屬不佳，復無固
    定之工作，良以重罪常伴有逃亡、滅證之高度可能，係趨吉
    避凶、脫免刑責、不甘受罰之基本人性，是倘本案罪名成立
    ，被告皆須面對長期之徒刑，其等逃匿以規避審判程序進行
    及刑罰執行之可能性甚高，參以被告前曾以出海捕魚為業，
    衡情其等對於如何經由海上途徑潛逃他國，自較一般人為熟
    稔，有事實足認為被告有逃亡之虞，同案被告莊進益仍未通
    緝到案，其等間極有可能勾串證詞以脫免刑責，有相當理由
    認為被告有勾串證人之虞，再審酌被告5人所涉上開運輸第
    三級毒品愷他命之數量高達477包（驗前總純質淨重約47299
    8.73公克），嚴重影響社會治安並戕害國人健康，故本院權
    衡國家刑事司法權之有效行使、社會秩序及公共利益、被告
    人身自由之私益及防禦權受限制之程度，為順利完成審判及
    保全執行，認原刑事訴訟法第101條第1項第1款、第3款羈押
    之原因依然存在，仍有繼續羈押之必要，而自99年11月20日
    起延長羈押2月。
二、經查，被告藍慶和、曾清焰、陳振溪、陳坤榮、莊文和之羈
    押期間即將屆滿，本院於訊問後，認本案雖已判決，惟尚未
    確定，且綜核被告於警、偵訊及本院準備程序、本院審理時
    之供述內容、共犯及證人之證詞、扣案證物及本案其他卷證
    資料，足認被告藍慶和、曾清焰、陳振溪、陳坤榮、莊文和
    涉犯毒品危害防制條例第4條第3項之運輸第三級毒品罪及懲
    治走私條例第2條第1項之私運管制物品進口罪，犯罪嫌疑重
    大，且所涉運輸第三級毒品罪，為最輕本刑5年以上有期徒
    刑之罪，而被告藍慶和經本院判處有期徒刑13年10月，被告
    曾清焰、陳振溪、莊文和經本院判處有期徒刑14年，被告陳
    坤榮經本院判處有期徒刑9年之重刑，被告顯有規避刑罰之
    執行而妨害審判、執行程序進行之可能，如未予羈押，顯難
    進行審判及執行，故本院認為前述刑事訴訟法第101條第1項
    第1款、第3款之羈押原因仍然存在，爰自100年1月20日起，
    延長被告之羈押期間2月。
三、被告曾清焰之公設辯護人稱：本件業經判決，應無勾串共犯
    及證人之虞，請審酌被告家庭因素，請求准予具保停止羈押
    等語；被告陳振溪稱：希望可讓其安排小孩，才能放心去執
    行，請求准予具保停止羈押等語；被告陳坤榮稱因家庭因素
    ，請求具保停止羈押等語。經查，被告曾清焰、陳振溪、陳
    坤榮羈押原因仍然存在，業如前述，不能因具保而使之消滅
    ，又被告曾清焰、陳振溪、陳坤榮所稱之原因，亦與刑事訴
    訟法第114條各款所定情形無一相符，被告曾清焰、陳振溪
    、陳坤榮聲請具保停止羈押，自難准許。
四、依刑事訴訟法第108條第1項、第5項規定，裁定如主文。
中    華    民    國   100    年    1     月    17    日
                  刑事第二庭審判長法  官  林惠玲
                                  法  官  劉家祥
                                  法  官  王耀興
以上正本證明與原本無異。
如不服本裁定，應於裁定送達後5日內，向本院提出抗告狀。（
應附繕本）
                                  書記官  林家妮
中    華    民    國   100    年    1     月    17    日